臺灣高雄地方法院刑事判決　　　　　　　　　　　　八十九年度訴字第一八三八號
　　公　訴　人　臺灣高雄地方法院檢察署檢察官
　　被　　　告　辰○○
　　　　　　　　丁○○
　　右　二　人　洪天慶律師
　　選任辯護人
　　被　　　告　庚○○
　　指定辯護人　本院公設辯護人　丑○○
右列被告因毒品危害防制條例案件，經檢察官提起公訴（八十八年度偵字第二九八入
四、二四六九九號、八十九年度偵字第三九○、四○一五、一三五八八號）、暨檢察
官併案（八十九年度偵字第二三○九三號、九十年偵字第一七六三九號），本院判決
如左：
  主  文
辰○○連續販賣第一級毒品，累犯，處有期徒刑壹拾年，扣案第一級毒品海洛因伍
拾伍包（其中拾壹包，淨重捌點壹零公克；壹拾包，淨重零點陸玖公克；壹拾肆包
，淨重肆點玖伍公克），沒收銷燬之；空夾鏈帶壹大包、海洛因包裝紙拾張、門
號0000000000號行動電話壹具，均沒收。販賣第一級毒品所得財物新臺幣
仟元沒收，如全部或一部不能沒收時，以其財產抵償之。又共同連續販賣第二級毒
品，累犯，處有期徒刑捌年，扣案安非他命壹大包（驗後毛重貳拾肆點陸公克），沒
收銷燬之。共同販賣第二級毒品所得財物新臺幣貳萬壹仟元沒收，如全部或一部不能
沒收時，以其財產抵償之。應執行有期徒刑貳拾年，扣案第一級毒品海洛因伍拾伍包
（其中拾壹包，淨重捌點壹零公克；壹拾包，淨重零點陸玖公克；壹拾肆包，淨重
肆點玖伍公克）、安非他命壹大包（驗後毛重貳拾肆點陸公克），均沒收銷燬之；空
夾鏈帶壹大包、海洛因包裝紙拾張、門號0000000000號行動電話壹具
，均沒收。販賣第一級毒品所得財物新臺幣仟元及共同販賣第二級毒品所得新臺幣
貳萬壹仟元，均沒收，如全部或一部不能沒收時，均以其財產抵償之。
丁○○共同連續販賣第二級毒品，處有期徒刑柒年陸月。共同販賣毒品所得財物新臺
幣貳萬壹仟元沒收，如全部或一部不能沒收時，以其財產抵償之。
庚○○連續販賣第一級毒品，處有期徒刑壹拾年，扣案第一級毒品海洛因拾玖包（
其中壹拾包，淨重伍點貳捌公克、貳拾陸包，淨重伍點柒壹公克），沒收銷燬之。
販賣毒品所得財物新臺幣仟元沒收，如全部或一部不能沒收時，以其財產抵償之。
丁○○被訴販賣第一級毒品部分，無罪。
庚○○被訴販賣第二級毒品部分，無罪。
    事  實
一、辰○○曾於民國八十四年間，因違反麻醉藥品管理條例及竊盜等案件，分別經法
    院判處有期徒刑四月及三月，於八十五年四月廿九日接續執行完畢，又於八十六
    年間，因違反麻醉藥品管理條例及竊盜案件，再經法院分別判處有期徒刑六月及
    七月，定執行刑為一年，於八十七年四月卅日執行完畢。仍不知悔改，基於販賣
    第一級毒品海洛因牟利之概括犯意，以其所有之行動電話0000000000
    號一具作為聯絡工具，於八十八年十一月下旬某日起，至同年十二月八日止，在
    高雄市○○區○○路二六九號其所經營之「朋友的家」卡拉ＯＫ店內，以每包新
    臺幣（下同）一千元及二千元之代價，販賣第一級毒品海洛因給癸○○二次。嗣
  於八十八年十二月八日下午二時卅分許，在上址查獲辰○○，並在上址一樓櫃檯
    扣得辰○○所有供販賣毒品所用之第一級毒品海洛因卅一包、空夾鏈帶一大包、
    海洛因包裝紙卅三張及辰○○所有用以供販賣毒品聯絡使用之門號000000
    0000號行動電話一具等物；嗣辰○○於八十九年五月四日強制戒治期滿出戒
    治所後，又基於前開意圖販賣第一級毒品海洛因牟利之概括犯意，而購入第一級
    毒品海洛因，而於八十九年六月十七日，在小港區○○街二二四號住處，為警查
    獲其持有第一級毒品海洛因十包；辰○○又因前案羈押後，嗣於九十年四月卅日
    交保後，又基於前開意圖販賣第一級毒品海洛因牟利之概括犯意，而購作第一級
    毒品海洛因，而於九十年九月廿日，在小港區○○路二五七巷七弄口，其所駕駛
    之自小客車內，為警查獲其持有第一級毒品海洛因十四包。
二、辰○○與其妻丁○○二人，又共同基於販賣第二級毒品安非他命牟利之概括犯意
    聯絡，於八十八年八月十三日以後之八月間某日起，至同年十月四日止，在二人
    共同經營之「朋友的家」卡拉ＯＫ店內，以每三天一次，每次新臺幣（下同）三
    千元之代價，販賣第二級毒品安非他命給子○○七次。嗣辰○○於八十九年五月
    四日強制戒治期滿出戒治所後，又基於前開意圖販賣第二級毒品安非他命牟利之
    概括犯意，而購入安非他命，嗣於八十九年六月十七日，在小港區○○街二二四
    號住處，為警查獲其持有第二級毒品安非他命一大包。
三、庚○○基於販賣第一級毒品海洛因牟利之概括犯意，自八十八年十一月下旬某日
    起，至同年十二月八日止，在其所寄住之前開「朋友的家」卡拉ＯＫ店內，以每
    次一千元及二千元之代價，販賣第第一級毒品海洛因給癸○○；又基於前開意圖
    販賣第一級毒品海洛因牟利之括犯意，而購入第一級毒品海洛因，嗣於同年十二
    月八日下午二時卅分許，在上址廚房內，扣得其所有，供販賣毒品所用之第一級
    毒品海洛因十三包
    （淨重五．二八公克），同時在上址一樓櫃檯扣得辰○○所有
    供販賣毒品所用之第一級毒品海洛因卅一包（淨重八．一○公克）、空夾鏈帶一
    大包、海洛因包裝紙卅三張及辰○○所有用以供販賣毒品聯絡使用之門號000
    0000000號行動電話一具等物；嗣辰○○於八十九年五月四日強制戒治期
    滿出戒治所後，又於八十九年六月十七日下午二時卅分許，在小港區○○街二二
    四號一樓客廳廁所旁垃圾桶內，扣得辰○○所有，意圖販賣之安非他命一大包（
    驗後毛重二四．六公克）及在客廳飲水機旁扣得辰○○所有，意圖販賣之海洛因
    十包（淨重○．六九公克）；嗣庚○○於八十九年一月十四日撤銷羈押後，又基
    於意圖販賣第一級毒品海洛因牟利之概括犯意，而購入第一級毒品海洛因，嗣於
    八十九年九月十一日，在小港區○○街二六二巷口，其所駕駛之自小客車內，為
    警查獲其持有第一級毒品海洛因廿六包。
四、嗣於八十八年十月四日下午四時四十分許，在「朋友的家」卡拉ＯＫ店內查獲子
    ○○施用第二級毒品安非他命，扣得子○○所有之安非他命及施用工具，經子○○供述而查獲辰○○及丁○○二人；辰○○、丁○○二人於前案交保後，又於同
    年十二月八日下午二時卅分許，在上址查獲辰○○及庚○○二人，並在上址廚房
    內，扣得庚○○所有，供販賣毒品所用之第一級毒品海洛因十三包（淨重五．二
    八公克），同時在上址一樓櫃檯扣得辰○○所有供販賣毒品所用之第一級毒品海
    洛因卅一包（淨重八．一○公克）、空夾鏈帶一大包、海洛因包裝紙卅三張及辰
    ○○所有用以供販賣毒品聯絡使用之門號0000000000號行動電話一具
    等物；嗣辰○○於八十九年五月四日強制戒治期滿出戒治所後，又於八十九年六
    月十七日下午二時卅分許，在小港區○○街二二四號一樓客廳廁所旁垃圾桶內，
    扣得辰○○所有，意圖販賣之安非他命一大包（驗後毛重二四．六公克）及在客
    廳飲水機旁扣得辰○○所有，意圖販賣之海洛因十包（淨重○．六九公克）；又
    庚○○因前案送強制戒治而於八十九年六月廿七日出戒治所後，又於八十九年九
    月十一日凌晨一時許，在小港區○○街二六二巷口，在其所駕駛之Ｄ４－一三四
    六號自小客車，扣得其所有意圖販賣之海洛因廿六包（淨重五．七一公克）；又
    辰○○於前案交保期間，又於九十年九月廿日下午四時卅分許，在小港區○○路
    二五七巷七弄口，其所駕駛之ＺＦ－九八八五號自小客車內，扣得其所有意圖販
    賣之海洛因十四包（淨重四．九五公克）。
五、案經高雄市政府警察局、高雄市政府警察局小港分局、苓雅分局及高雄市憲兵隊
    分別移送臺灣高雄地方法院檢察署檢察官偵查起訴及移送併案審理。
    理  由
壹、有罪部分：
一、訊據被告辰○○、丁○○及庚○○三人，均矢口否認有何前開販賣毒品犯行，然
    查：
（一）被告辰○○部分：
  １、八十八年十月四日，在「朋友的家」卡拉ＯＫ店內查獲部分（八十八年度偵字
      第二四六九九號）：
      被告辰○○矢口否認有販賣第二級毒品安非他命給子○○之犯行，辯稱：扣案
      之安非他命一包及吸食器一組、分裝杓二支等物，係子○○所有，伊不曾販賣
      安非他命給子○○施用云云。惟查，被告辰○○於前開時、地，販賣安非他命
      給子○○之犯行，業經子○○於警、偵訊及本院訊問時所證明（八十八年十月
      四日警訊、八十八年十二月七日偵訊及本院九十年二月廿七日訊問筆錄參照）
      ，參諸子○○係無償寄住在辰○○夫婦二人所經營之店內，此為辰○○所自承
      ，辰○○係有恩於子○○，子○○應無故意誣陷之理，其所證應堪採信。又據
      子○○於警訊時所證：自八十八年八月間起開始向被告辰○○夫婦購買安非他
      命等語，而於八十八年十月四日係在被告辰○○夫婦所經營之「朋友的家」卡
      拉ＯＫ店內查獲，及被告辰○○因強制戒治至八十八年八月十三日始因停止戒
      治而自屏東戒治所出戒治所之事實，亦有臺灣高雄地方法院法務部被告辰○○
      之在監在押資料表一紙附卷可稽，參諸子○○於本院九十年二月廿七日訊問時
      供稱：一次三千元買半錢，約三天買一次等語之情，則被告辰○○夫婦自八十
      八年八月十三日中旬以後某日起至同年十月四日止，在上址販賣第二級毒品安
      非他命給子○○約七次之犯行，洵堪認定。
  ２、八十八年十二月八日，在「朋友的家」卡拉ＯＫ店內查獲部分（八十八年度偵
      字第二九八八四號）：
      被告辰○○，雖亦矢口否認有販賣第一級毒品給癸○○之犯行，辯稱：在一樓
      櫃檯處查獲之海洛因係戊○○所暫放，並非伊所有云云。惟查，被告於前開時
      、地，以其所有之門號0000000000號行動電話聯絡販賣第一級毒品
      海洛因給癸○○之犯行，業經癸○○於警訊時所證明（八十八年十二月八日警
      訊筆錄參照），扣案該門號之行動電話一具，確係被告辰○○所有，亦為被告
      辰○○所自承，且本案係因案外人壬○○因持有海洛因二包為警查獲後，因壬○○供述稱係癸○○代購之毒品，警方乃據壬○○之供述，而查獲癸○○，再
      經由癸○○供述，始在上址查獲被告辰○○，且在被告辰○○所經營之店內櫃
      檯處扣得海洛因有卅一包，毛重達十五．一公克，淨重為八．一○公克，此有
      法務部調查局八十九年一月十九日，報告編號000000000號之鑑驗通知書一紙
      在卷可稽（附在審判二卷），另有空夾鏈袋一大包及海洛因包裝紙卅三張等物
      扣案，此均非一般人施用毒品使用之正常份量及工具，故證人癸○○所證，實
      堪採信。且戊○○雖經傳換未到庭，但其既非與被告辰○○共同販賣海洛因，
      又未居住該處，焉有將如此多包之海洛因寄放在該處之理？故被告此部分所辯
      ，亦不足採信。是被告辰○○此部分販賣第一級毒品海洛因之犯行，洵堪認定
      。
  ３、八十九年六月十七日，在小港區○○街二二四號查獲部分（八十九年度偵字第
      一三五八八號）：
      被告辰○○矢口否認查扣之安非他命一大包為其所有，惟坦承扣案海洛因十包
      為其所有，並辯稱：該海洛因係供自己施用云云。然查，本案係因高雄市政府
      警察局小港分局警員查獲卯○○施用毒品案件後，因卯○○向警方供述其施用
      之第一級毒品海洛因係向被告辰○○所購買，而帶同警方前往查獲之情，業經
      小港分局刑事組偵查員己○○及小隊長乙○○二人，分別於本院訊時所結證明
      確（本院八十九年十月九日訊問筆錄參照）。雖然卯○○於警訊時所證：自八
      十八年十一月初起，至八十九年五月初止，在「朋友的家」卡拉ＯＫ店及小港
      區○○街二二四號，向被告辰○○購買海洛因約十次云云之情，因被告辰○○
      自八十八年十二月九日起至八十九年五月四日止，係分別在臺灣高雄看守所附
      設勒戒處所觀察、勒戒及臺灣屏東戒治所強制戒治中，此有本院之法務部在監
      在押資料表一紙附卷可稽，致卯○○前開所證被告辰○○之販賣毒品時間，因
      辰○○係因案在監，而不能採信。但被告辰○○甫於八十九年五月四日出所，
      即在其住處持有海洛因，其淨重雖僅為○．六九公克，此有法務部調查局八十
      九年七月十九日，報告編號000000000號鑑定通知書一紙附卷可稽（附在八十
      八年度偵字第二九八八四號偵查卷第八五頁），但業已分裝成十包；另又在其
      住處客廳廁所旁垃圾桶內扣得安非他命一大包，其驗前重量則多達二四．六六
      公克，驗後毛重為二四．六公克，此亦有高雄醫學大學附設中和紀念醫院九十
      年三月十二日，報編號九○○三－七號檢驗報告一紙在卷（附在審判二卷）可
      憑，依扣案海洛因分裝之情形及安非他命之數量觀之，其顯然係意圖供販賣所
      用，而非僅供自己施用所持有。故被告此部分販賣第一、二級毒品犯行，亦堪
      認定。
  ４、九十年九月廿日，在小港區○○路二五七巷七弄口所駕車內查獲部分（九十年
      度偵字第一七六三九號併案）：
      被告辰○○矢口否認曾販賣毒品給卯○○，辯稱：在伊所駕駛之自小客車內查
      獲之海洛因並非伊所有，應該係卯○○所有。伊曾與卯○○一起出資向他人購
      買毒品分食，但不曾賣給卯○○云云。經查，證人卯○○於警訊時係證稱：在
      車上扣得之毒品係辰○○所有，辰○○叫伊不要向警方說是他的，要伊向警方
      稱係伊在吸毒所用的毒品。而伊曾於九十年三月初及同年六月中旬，曾向被告
      辰○○，在小港區○○路與王生明路旁的黃昏市場購買毒品云云（九十年九月
      廿日警訊筆錄參照）；惟卯○○於偵訊時則證稱：扣案毒品係被告辰○○的，
      伊前次勒戒回來後，即未再施用毒品，以前則曾於八十九年三、四月間，在小
      港區○○路黃昏市場向被告辰○○購買一、二次海洛因施用云云（九十年九月
      廿一日偵訊筆錄參照）。卯○○雖曾二次證稱：被告辰○○販賣海洛因給伊云
      云，但其所證販賣之時間則並不一致，而被告辰○○又自八十八年十二月九日
      起至八十九年五月四日止，係分別在臺灣高雄看守所附設勒戒處所觀察、勒戒
      及臺灣屏東戒治所強制戒治中，業如前述，故卯○○於偵查中所證向被告辰○○購毒之時間係辰○○在監之時，卯○○此部分所證顯然不實在，故卯○○前
      開關於曾向被告辰○○購買第一級毒品之證述，尚不能採信。但扣案之海洛因
      達十四包之多，其淨重為四．九五公克，有法務部調查局九十年十一月廿六日
      ，報告編號000000000號鑑定通知書一紙附卷可稽（附在審判二卷），該毒品
      又係置放在洋芋片罐內，而在被告辰○○所駕駛自小客車內之駕駛座下方扣得
      ，其係在被告辰○○個人所能控制之範圍內查獲，被告辰○○辯稱：非伊所有
      云云，顯然不能採信。而被告辰○○甫於九十年三月十一日交保，且自承已不
      再吸毒，該次查獲時採尿送驗，亦無嗎啡陽性反應，此有九十年十月五日高雄
      市立凱旋醫院被告辰○○之煙毒尿液檢驗成績書一紙附卷可稽（附在審判二卷
      ），被告辰○○既已未再施用第一級毒品海洛因，其卻持有多達十四包分裝之
      海洛因，顯然係意圖販賣之用。故被告辰○○此部分販賣第一級毒品犯行，亦
      堪認定。
（二）被告丁○○部分：
      八十八年十月四日，在「朋友的家」卡拉ＯＫ店內查獲部分（八十八年度偵字
      第二四六九九號）：
      被告丁○○矢口否認有販賣第二級毒品安非他命給子○○之犯行，辯稱：扣案
      之一包安非他命及吸食器一組、分裝杓二支等物，係子○○所有，伊不曾販賣
      安非他命給子○○施用云云。惟查，被告丁○○於前開時、地，販賣安非他命
      給子○○之犯行，業經子○○於警、偵訊及本院訊問時所證明（八十八年十月
      四日警訊、八十八年十二月七日偵訊及本院九十年二月廿七日訊問筆錄參照）
      ，參諸子○○係無償寄住在辰○○夫婦二人所經營之店內，此為被告丁○○所
      自承，被告丁○○夫婦二人既有恩於子○○，子○○應無故意誣陷之理，其所
      證自堪採信。故被告丁○○此部分與其夫辰○○共同販賣第二級毒品安非他命
      之犯行，洵堪認定。
（三）被告庚○○部分：
  １、八十八年十二月八日，在「朋友的家」卡拉ＯＫ店內查獲部分（八十八年度偵
      字第二九八八四號）：
      被告庚○○矢口否認有販賣第一級毒品給癸○○之犯行，辯稱：在廚房內查扣
      的海洛因十三包及安非他命二包，雖係其所有，但係供自己施用並非販賣云云
      。然查，證人癸○○證稱：於八十八年十一月下旬起，向「少年仔」即被告庚○○購買二次海洛因，一次一千元及二千元等語（八十八年十二月八日警訊及
      八十八年十二月九日偵訊筆錄參照），而本案又係因案外人壬○○因持有海洛
      因二包為警查獲後，因壬○○供述稱係癸○○代購之毒品，警方乃據壬○○之
      供述，而查獲癸○○，再經由癸○○供述，始在上址查獲被告庚○○，且在被
      告辰○○夫婦所經營之店內查獲本案，而查獲被告庚○○持有之海洛因達十三
      包，淨重五．二八公克，此有法務部調查局八十九年一月十九日，報告編號
      000000000號鑑定通知書一紙附卷可稽（附在審判二卷），被告庚○○又自承
      ：當時剛勒戒出來，不敢回家，因被告辰○○的店剛開幕，正好可幫忙而住店
      內，沒有付租金等語（本院九十年十一月八日訊問筆錄參照），足認被告庚○○當時並無正當工作以獲取購買大量毒品供己施用之金錢，其所持有十三包毒
      品，顯然係供其販賣使用，而非供己施用之物，故癸○○前開所證，應可採信
      。被告庚○○此部分販賣第一級毒品之犯行，洵堪認定。
  ２、八十九年九月十一日，在小港區○○街二六二巷口查獲部分（八十九年度偵字
      第二三○九三號併案）：
      被告庚○○矢口否認其係意圖販賣而持有第一級毒品，辯稱：並未在伊所駕駛
      之自小客車上查獲毒品，該扣案之海洛因及安非他命，均非伊所有云云。然查
      ，該次為警扣得之海洛因有廿六包，其淨重為五．七一公克，此有法務部調查
      局八十九年十一月七日，報告編號000000000號鑑定通知書一紙在卷可稽（附
      在審判二卷）。另證人即查獲本案之小港分局桂陽派出所警員朱貴逢證稱：當
      時伊見被告庚○○一人在駕駛座上睡覺，伊上前盤查，伊打開置物箱時，被告
      庚○○拔腿就跑，伊追了約五十公尺才追上。毒品係在置物箱內查獲等語（本
      院九十年四月廿三日訊問筆錄參照）。故被告庚○○否認該毒品係在其車上扣
      得云云，並不足採信。另查，被告庚○○又自承：伊當時每天都要施用毒品，
      但都一點點，因當時也沒什麼錢等語（本院九十年十一月八日訊問筆錄參照）
      ，則被告庚○○既未大量施用海洛因，但卻持有海洛因達廿六包之多，參諸其
      前開曾販賣給癸○○之犯行，其顯然係意圖販賣而購入該毒品海洛因。故被告
      庚○○此部分販賣第一級毒品犯行，亦堪認定。
二、綜上所述，被告辰○○販賣第一級毒品及其與被告丁○○二人共同販賣第二級毒
    品之犯行及被告庚○○販賣第一級毒品之犯行，均堪認定。
三、核被告辰○○、丁○○二人所為，均係犯毒品危害防制條例第四條第二項販賣第
    第二級毒品罪；被告辰○○及被告庚○○所為，另犯同條例第四條第一項販賣第
    一級毒品罪。被告辰○○及丁○○二人在其所開設店內，販賣第二級毒品給子○○，二人間顯有犯意聯絡及行為分擔，應為共同正犯。被告辰○○及丁○○二人
    多次販賣第二級毒品犯行，時間近接，犯罪構成要件相同，顯係基於概括犯意而
    為之，應論以連續犯，並加重其刑。被告辰○○、庚○○二人先後二次販賣第一
    級毒品犯行，時間近接，犯罪構成要件相同，顯係基於概括犯意所為，亦應以連
    續犯論以一罪。另證人癸○○係指證各向被告庚○○及被告辰○○購買第一級毒
    品二次，而非指證二人係共同販賣，且又查無其他證據足證二人有共同販賣之證
    據，故公訴人認被告庚○○與被告辰○○係共同販賣第一級毒品云云，容有未洽
    。又被告三人多次持有海洛因或安非他命進而販賣，其持有之低度行為皆應為其
    後販賣之高度行為所吸收，均不另論罪。被告庚○○於八十九年九月十一日為警
    查獲意圖販賣之第一級毒品海洛因廿六包部分（八十九年度偵字第二三○九三號
    ）及被告辰○○於九十年九月廿日為警查獲意圖販賣之第一級毒品海洛因十四包
    部分（九十年度偵字第一七六三九號），雖未經提起公訴，但為檢察官移送併辦
    ，本院審理認為與被告二人前揭論罪科刑部分，有連續犯之裁判上一罪關係，已
    如前述，是本院自應一併予以裁判，併此敘明。再被告辰○○曾於八十四年間，
    因違反麻醉藥品管理條例及竊盜等案件，分別經法院判處有期徒刑四月及三月，
    於八十五年四月廿九日接續執行完畢，又於八十六年間，因違反麻醉藥品管理條
    例及竊盜案件，再經法院分別判處有期徒刑六月及七月，定執行刑為一年，於八
    十七年四月卅日執行完畢，有臺灣高等法院被告全國前科紀錄表一份在卷可按，
    其前案執行完畢五年內再犯本件有期徒刑以上之罪，為累犯。但被告辰○○及庚○○二人所犯販賣第一級毒品罪，其本刑為死刑及無期徒刑，依法不得加重其刑
    。末查，被告辰○○及庚○○二人雖連續販賣海洛因予他人施用，固戕害他人之
    身心，惟念其販毒之數量不多，與販賣毒品之數量達數公斤以上之危害情形不同
    ，誠屬法重情輕，倘對其販賣海洛因之犯行科以法定最輕刑之無期徒刑，猶嫌過
    重，衡情尚有可憫恕之處，爰依刑法第五十九條規定均減輕其刑罰。審酌被告辰
    ○○之素行不佳，有臺灣高等法院被告全國前案紀錄表可按，及被告辰○○、庚○○二人連續販賣海洛因及被告辰○○、丁○○二人連續販賣安非他命予他人施
    用，均戕害他人之身心，助長毒品之氾濫，惡性非輕，惟念其販賣數量及所得不
    多，及犯後雖執詞辯解，但態度尚稱良好等一切情狀，分別量處如主文所示之刑
    ，以資懲戒，其中被告辰○○部分，並定其應執行刑。另扣案於八十八年十二月
    八日，在「朋友的家」卡拉ＯＫ店一樓櫃檯查扣之海洛因卅一包（八十八年度偵
    字第二九八八四號偵查案件），其淨重八．一○公克、包裝重七．一三公克，有
    法務部調查局八十九年一月十九日、報告編號000000000號鑑定通知書（附在審
    判一卷）一紙在卷可稽；於八十九年六月十七日，在高雄市○○區○○街二二四
    號一樓客廳飲水機旁查扣之海洛因十包（八十九年度偵字第一三五八八號偵查案
    件），其淨重○．六九公克、包裝重一．八六公克，有法務部調查局八十九年七
    月十九日、報告編號000000000號鑑定通知書（附在八十八年度偵字第二九八八
    四號偵查卷宗第八五頁）一紙在卷可稽；及於九十年九月廿日，在辰○○所駕駛
    之自小客車上查扣之海洛因十四包（九十年度偵字第一七六三九號偵查案件），
    其淨重四．九五公克、包裝重五．四四公克，亦有法務部調查局九十年十一月廿
    六日、報告編號000000000號鑑定通知書（附在審判二卷）一紙附卷可稽，共五
    十五包。及於八十九年六月十七日（八十九年度偵字第一三五八八號偵查案件）
    查扣之安非他命一大包，其驗前毛重二四．六六公克、驗後毛重二四．六公克，
    有高雄醫學大學附設中和紀念醫院九十年三月十二日報告編號9003-7號（附於審
    判二卷）一紙在卷可稽。另於八十八年十二月八日，在「朋友的家」卡拉ＯＫ店
    內廚房查扣之海洛因十三包（八十八十年度偵字第二九八八四號偵查案件），其
    淨重五．二八公克、包裝重三．五八公克，有法務部調查局八十九年一月十九日
    、報告編號000000000號鑑定通知書（附在審判二卷）一紙在卷可稽；及於八十
    九年九月十一日，在庚○○所駕駛之自小客車內查扣之海洛因廿六包，其淨重五
    ．七一公克、包裝重十一．八四公克，亦有法務部調查局八十九年十一月七日、
    報告編號000000000號鑑定通知書（附在審判二卷）一紙在卷可稽，共卅九包，
    均應依毒品危害防制條例第十八條第一項前段之規定，宣告沒收併銷燬（包裝袋
    亦因不能析離，併予宣告沒收銷燬）。另於於八十八年十二月八日（八十八年度
    偵字第二九八八四號偵查案件）查扣之空夾鏈袋一大包、海洛因包裝紙卅三張及
    門號0000000000號行動電話一具，其中行動電話被告辰○○坦承為其
    所有，另空夾鏈袋及包裝紙則否認為其所有，惟其均在被告辰○○所經營之「朋
    友的家」卡拉ＯＫ店內查扣，其數量之多，亦非僅供施用毒品使用，而其有販賣
    第一級毒品海洛因犯行業如前述，其並利用該行動電話與癸○○聯絡販毒之事，
    故其均為被告辰○○所有，其中行動電話一具係供販賣毒品犯罪所用，應依毒品
    危害防制條例第十九條第一項規定沒收之，另空夾鏈袋一大包及包裝紙卅三張則
    為其供販賣毒品犯罪預備之物，應依刑法第三十八條第一項第二款規定宣告沒收
    。另被告辰○○及庚○○二人販賣第一級毒品所得，依證人癸○○所證，此部分
    均各為三千元；另被告辰○○及丁○○二人共同販賣第二級毒品所得，依證人子
    ○○前開所證，此部分所得應為二萬一千元，雖曾於八十八年十二月八日，在「
    朋友的家」卡拉ＯＫ店內被告辰○○房間內，查獲五千元扣案，但並無證據足證
    當日被告辰○○有販賣第一級毒品犯行，故不能證明該五千元係被告辰○○販賣
    毒品所得，故應認被告辰○○及庚○○二人販賣毒品所得，均未扣案，但仍應依
    毒品危害防制條例第十九條第一項之規定宣告沒收，如全部或一部不能沒收時，
    以其財產抵償之。
貳、無罪及不另為無罪諭知部分：
一、公訴意旨另認：被告辰○○、丁○○及庚○○三人，共同自八十八年八月間起，
    連續多次在高雄市○○區○○路二六九號及明聖街二二四號等處，販賣第一、二
    級毒品海洛因、安非他命，給寅○○、辛○○、甲○○、壬○○及卯○○等人。
    因認被告三人涉有販賣第一、二級毒品罪嫌云云。
二、按犯罪事實應依證據認定之，無證據不得推定其犯罪事實，不能證明被告犯罪或
    其行為不罰者，應諭知無罪之判決，刑事訴訟法第一百五十四條及第三百零一條
    第一項分別定有明文。另在訴訟上用以證明事實之證據，須於通常一般之人均不
    致於有所懷疑，而得確信其為真實之程度者，始得據以為有罪之認定；倘其證明
    尚未達到此一程度，而有合理之懷疑存在，致使無從為有罪之確信時，即應為無
    罪之判決（最高法院七十六年度台上字第四九八六號判例意旨參照）。
三、被告辰○○部分：
  １、八十八年十月四日，在「朋友的家」卡拉ＯＫ店內查獲部分（八十八年度偵字
      第二四六九九號）：
    被告辰○○堅決否認有何販賣第一、二級毒品給甲○○之事實，辯稱：伊不認識
    甲○○等語。經查，證人甲○○經本院傳喚未到庭，而其於警訊時係證稱：曾向
    綽號「哥仔」之辰○○購買過一次安非他命云云（八十八年十月四日警訊筆錄參
    照），惟甲○○於八十八年十月一日因施用毒品案件為警查獲時，其採尿送驗僅
    有嗎啡陽性反應，有高雄市政府警察局八十八年十月廿二日高市警刑偵五字第六
    三六一七號甲○○刑事案件移送書影本一紙附卷可稽（附在審判二卷），且甲○○又無施用第二級毒品之前科，亦有臺灣高雄地方院檢察署甲○○刑案資料查註
    紀錄表一紙在卷足憑，故並無證據足證甲○○曾有施用第二級毒品安非他命之犯
    行，而甲○○卻於前開警訊時指證曾向被告辰○○購買第二級毒品，其所證難認
    與事實相符。另證人子○○雖於本院九十年二月廿七日訊問時，證稱：曾向被告
    辰○○夫婦購買第一、二級毒品云云，惟子○○於警、偵訊時，則僅證稱：曾向
    被告辰○○夫婦購買第二級毒品安非他命等語（八十八年十月四日警訊及八十八
    年十二月七日偵訊筆錄參照），而子○○又稱：於八十九年八月廿日依被告丁○○指示寫下為其夫婦開脫罪責之切結書後，但後來與丁○○翻臉等語，則子○○
    於警、偵訊時，因曾受有被告辰○○夫婦之恩惠，而不致誣陷被告辰○○夫婦，
    故其時所證固可採信。但於本院訊問時，因其業與被告辰○○夫婦交惡，其又證
    述前所未曾證述之證詞，故其有挾怨報復之可能，尚難遽予採信。故被告辰○○
    此部分被訴販賣第一、二級毒品給甲○○及販賣第一級毒品給子○○之犯行，不
    能證明，原應為無罪之諭知，惟公訴人認與前開論罪部分，均有連續犯之裁判上
    一罪關係，爰不另為無罪之諭知。另該案查扣之安非他命一包、吸食器一組、分
    裝杓二支，被告辰○○否認為其所有，而其中安非他命一包，子○○又於曾警訊
    時係自承為其所有，子○○並有施用安非他命之習慣，另扣案工具亦僅係施用毒
    品之工具，均難認為係被告辰○○所有及其販賣之毒品或工具，爰不予宣告沒收
    。
  ２、八十八年十二月八日，在「朋友的家」卡拉ＯＫ店內查獲部分（八十八年度偵
      字第二九八八四號）：
    訊據被告辰○○堅決否認有販賣毒品給壬○○之犯行，經查，證人癸○○於警、
    偵訊時僅指證被告辰○○及庚○○販賣第一級毒品海洛因，並未指證其有販賣第
    二級毒品安非他命之犯行（八十八年十二月八日警訊、同年月九日偵訊筆錄參照
    ）。另證人壬○○於警訊時，固證稱：癸○○曾帶伊至小港區○○路買過二次海
    洛因云云，惟其經本院傳喚未到庭，其於警訊時，又未明確指證購買之地點及向
    誰購買？故被告辰○○此部分販賣第二級毒品給癸○○及販賣第一、二級毒品給
    壬○○之犯行，尚不能認定，而原應為無罪之諭知，惟公訴人認與前開論罪部分
    ，均有連續犯之裁判上一罪關係，爰亦不另為無罪之無知。另該案在廚房查扣之
    安非他命二包、海洛因削尖吸管一支，被告庚○○供承係伊所有，惟係供自己施
    用毒品所用，而被告庚○○確有施用第一、二級毒品習慣，依該查扣數量及工具
    ，其所供自堪採信。另在一樓櫃檯扣得安非他命一包，無人承認係何人所有，而
    依其數量，應係供人施用之毒品，另在被告辰○○房間內查獲吸食器一組及五千
    元，辰○○自承：係其所有，其中吸食器係其施用安非他命所用，五千元為其工
    作所得等語，其中吸食器顯非販賣毒品所用，另五千元並無證據足證係販賣毒品
    所得，亦如前述。另扣案行動電話0000000000號一具，被告辰○○及
    庚○○均否認為其所有，而又無證據該具電話係販賣毒品所用，故均不予宣告沒
    收。
  ３、證人辛○○、寅○○指證部分（八十九年度偵字第四○一五號）：
    訊據被告辰○○堅決否認有販賣毒品給辛○○及寅○○二人之犯行，經查，證人
    寅○○於八十八年十二月三日因施用毒品案件為警查獲時，其第一次警訊僅證述
    ：曾向辛○○購買安非他命等語，係於第二次警訊時始證稱：自八十八年八月起
    至十一月中旬止，向被告辰○○夫婦購買，並由被告夫婦二人將安非他命及海洛
    因送到伊家中給伊云云，惟寅○○經本院傳喚未到庭，且寅○○於該次為警查獲
    時採尿送驗，亦僅有安非他命陽性反應，有臺灣高雄地方法院檢察署八十八年度
    偵字第三○八八號案件卷宗附卷可稽，且寅○○又無施用第一級毒品前科，亦有
    該署寅○○之刑案資料查註紀錄表附在該案卷內可稽，故並無證據足證寅○○有
    施用第一級毒品之習慣，則其前開警訊指證被告辰○○夫婦販賣第一、二級毒品
    犯行，是否可信，即不能無疑。另證人辛○○於警訊時，亦僅證稱：曾向被告丁○○購買海洛因四次云云，而未證稱曾向被告辰○○購毒，且其並未指證購毒之
    時間，又於偵訊及本院訊問時，復改稱：並非向被告辰○○夫婦所買，係向另外
    的年青人所買云云（八十九年三月十四日、同年六月九日偵訊及本院八十九年九
    月廿八日訊問筆錄參照）。則其前後所供反覆，是否可信，亦不能無疑。故被告
    辰○○此部分販賣第一、二級毒品之犯行，亦屬不能證明，原應為無罪之諭知，
    惟公訴人認與前開論罪部分，均有連續犯之裁判上一罪關係，爰亦不另為無罪之
    諭知。
  ４、八十九年六月十七日，在小港區○○街二二四號查獲部分（八十九年度偵字第
    一三五八八號）：
    被告辰○○販賣第一、二級毒品給卯○○之部分，不能證明，如前開壹、一、（
    一）、３部分所述，原亦應為無罪之諭知，惟公訴人認與前開論罪部分，均有連
    續犯之裁判上一罪關係，爰亦不另為無罪之諭知。
  ５、九十年九月廿日，在小港區○○路二五七巷七弄口所駕車內查獲部分（九十年
      度偵字第一七六三九號併案）：
    被告辰○○販賣第一級毒品給卯○○之部分，不能證明，如前開壹、一、（一）
    、４部分所述，原亦應為無罪之諭知，惟公訴人認與前開論罪部分，均有連續犯
    之裁判上一罪關係，爰亦不另為無罪之諭知。
四、被告丁○○部分：
  １、八十八年十月四日，在「朋友的家」卡拉ＯＫ店內查獲部分（八十八年度偵字
      第二四六九九號）：
    被告丁○○堅決否認有何販賣第一、二級毒品給甲○○之事實，經查，證人甲○○經本院傳喚未到庭，而其於警訊時係證稱：另曾向綽號「哥仔」之辰○○購買
    過一次安非他命云云（八十八年十月四日警訊筆錄參照），故其並未指證曾向被
    告丁○○購買毒品。另證人子○○雖於本院九十年二月廿七日訊問時，證稱：曾
    向被告辰○○夫婦購買第一、二級毒品云云，惟子○○於警、偵訊時，則僅證稱
    ：曾向被告辰○○夫婦購買第二級毒品安非他命等語（八十八年十月四日警訊及
    八十八年十二月七日偵訊筆錄參照），而子○○又稱：於八十九年八月廿日依被
    告丁○○指示寫下為其夫婦開脫罪責之切結書後，但後來與丁○○翻臉等語，則
    子○○於警、偵訊時，因曾受有被告辰○○夫婦之恩惠，而不致誣陷被告辰○○
    夫婦，故其時所證固可採信，但於本院訊問時，因其業與被告辰○○夫婦交惡，
    其又證述前所未曾證述之證詞，其有挾怨報復之可能，尚難遽予採信。故此部分
    被告丁○○被訴販賣第一、二級毒品給甲○○及販賣第一級毒品給子○○之犯行
    ，不能證明，其中被訴販賣第一級毒品部分，自應為無罪之諭知，另被訴販賣第
    二級毒品部分，原應為無罪之諭知，惟公訴人認與前開論罪部分，有連續犯之裁
    判上一罪關係，爰不另為無罪之諭知。
  ２、八十八年十二月八日，在「朋友的家」卡拉ＯＫ店內查獲部分（八十八年度偵
      字第二九八八四號）：
    訊據被告丁○○堅決否認有販賣毒品給陳基才及壬○○之犯行，經查，證人癸○○於警、偵訊時僅指證被告辰○○及庚○○販賣第一級毒品海洛因，並未指證被
    告丁○○販賣（八十八年十二月八日警訊、同年月九日偵訊筆錄參照）。另證人
    壬○○於警訊時，固證稱：癸○○曾帶伊至小港區○○路買過二次海洛因云云，
    惟其經本院傳喚未到庭，其於警訊時，又未明確指證購買之地點及向誰購買？故
    被告丁○○此部分被訴販賣第一、二級毒品給癸○○壬○○之犯行，尚不能證明
    ，其中被訴販賣第一級毒品部分，應為無罪之諭知，而被訴販賣第二級毒品部分
    ，原應為無罪之諭知，惟公訴人認與前開論罪部分，有連續犯之裁判上一罪關係
    ，爰亦不另為無罪之諭知。
  ３、八十八年十二月廿三日，在「朋友的家」卡拉ＯＫ店查獲部分（八十九年度偵
      字第三九○號）：
    本案係高雄憲兵隊於八十八年十二月廿三日晚上十時許，在「朋友的家」卡拉Ｏ
    Ｋ店內搜索時，扣得海洛因四包、安非他命五包、含海洛因殘渣袋四個、夾鏈袋
    四十四包、本票六十九張及行動電話0000000000號一具，因其時被告
    辰○○因案在押，公訴人因認被告丁○○涉有販賣第一、二級毒品罪嫌。然訊據
    被告丁○○，堅決否認有何販賣第一、二級毒品犯行，辯稱：扣案毒品及含海洛
    因殘渣袋等物，並非伊所有，伊店內係投幣式卡拉ＯＫ店，店內固有空夾鏈袋用
    來盛裝硬幣使用，但扣案的夾鏈袋則非伊所有，本票六十九張，則係前夫離婚時
    交付當贍養費，伊因認為不可能兌現，固棄置在樓梯間，行動電話則係伊所有，
    但並未使用來販賣毒品等語。經查，扣案海洛因四包，淨重為九．四五公克、包
    裝重為一．九四公克，有法務部調查局八十九年一月十九日、報告編號
    000000000號鑑定通知（附在八十八年度偵字第二九八八四號偵查卷宗第六九頁
    ）一紙附卷可稽；另扣案安非他命五包，驗前毛重三．○四公克、驗後毛重二．
    九九公克，亦有高雄醫學大學附設中和紀念醫院九十年三月卅一日、報告編號
    0000-000號報告（附在審判二卷）附卷可稽，但其係在被告丁○○前開房子後方
    防火巷內查獲，並非在被告丁○○店內，且執行搜索時，執行人員進入屋內後，
    被告丁○○即配合陪同一起執行，其間未曾單獨離開過，此業經證人即執行人員
    丙○○到庭結證明確（九十年十月四日訊問筆錄參照），故扣案毒品尚不能證明
    係被告丁○○所有。另扣案本票、空夾鏈袋、海洛因殘渣袋及行動電話一具，又
    非當然為販賣毒品之工具，此外，又無其他證據足證被告丁○○此部分被訴之販
    賣第一、二級毒品之犯行，參諸前引最高法院判例意旨之說明，此部分被訴販賣
    第一級毒品部分，自應為無罪之諭知，被訴販賣第二級毒品部分，則原應為無罪
    之諭知，惟公訴人認與前開論罪部分，有連續犯之裁判上一罪關係，爰亦不另為
    無罪之諭知。
  ４、證人辛○○、寅○○指證部分（八十九年度偵字第四○一五號）：
    訊據被告丁○○堅決否認有販賣毒品給辛○○及寅○○二人之犯行，經查，證人
    寅○○於八十八年十二月三日因施用毒品案件為警查獲時，其第一次警訊僅證述
    ：曾向辛○○購買安非他命等語，係於第二次警訊時始證稱：自八十八年八月起
    至十一月中旬止，向被告辰○○夫婦購買，並由被告夫婦二人將安非他命及海洛
    因送到伊家中給伊云云，惟寅○○經本院傳喚未到庭，且寅○○於該次為警查獲
    時採尿送驗，亦僅有安非他命陽性反應，有臺灣高雄地方法院檢察署八十八年度
    偵字第三○八八號案件卷宗附卷可稽，且寅○○又無施用第一級毒品前科，亦有
    該署寅○○之刑案資料查註紀錄表附在該案卷內可稽，故並無證據足證寅○○有
    施用第一級毒品之習慣，則其前開警訊指證被告辰○○夫婦販賣第一、二級毒品
    犯行，是否可信，即不能無疑。另證人辛○○於警訊時，雖曾證稱：曾向被告丁○○購買海洛因四次云云，但其並未指證購毒之時間，且於偵訊及本院訊問時，
    又改稱：並非向被告辰○○夫婦所買，係向另外的年青人所買云云（八十九年三
    月十四日、同年六月九日偵訊及本院八十九年九月廿八日訊問筆錄參照）。則其
    前後所供反覆，是否可信，亦不能無疑。此外，又查無其他證據足證其指證為真
    實，故被告丁○○此部分販賣第一、二級毒品之犯行，亦屬不能證明，其被訴販
    賣第一級毒品部分，應為無罪之諭知，被訴販賣第二級毒品部分，原應為無罪之
    諭知，惟公訴人認與前開論罪部分，均有連續犯之裁判上一罪關係，爰亦不另為
    無罪之諭知。
五、被告庚○○部分：
      八十八年十二月八日，在「朋友的家」卡拉ＯＫ店內查獲部分（八十八年度偵
    字第二九八八四號）：
    訊據被告庚○○堅決否認有販賣毒品給壬○○之犯行，經查，證人癸○○於警、
    偵訊時僅指證被告辰○○及被告庚○○販賣第一級毒品海洛因，並未指證其有販
    賣第二級毒品安非他命犯行（八十八年十二月八日警訊、同年月九日偵訊筆錄參
    照）。另證人壬○○於警訊時，固證稱：癸○○曾帶伊至小港區○○路買過二次
    海洛因云云，惟其經本院傳喚未到庭，其於警訊時，又未明確指證購買之地點及
    向誰購買？故被告庚○○此部分販賣第二級毒品給癸○○及販賣第一、二級毒品
    給壬○○之犯行，尚不能證明，其被告販賣第二級毒品部分，自應為無罪之諭知
    ，另被訴販賣第一級毒品部分，原應為無罪之諭知，惟公訴人認與前開論罪部分
    ，有連續犯之裁判上一罪關係，爰亦不另為無罪之諭知。
據上論斷，應依刑事訴訟法第二百九十九條第一項前段、第三百零一條第一項，毒品
危害防制條例第四條第一項、第二項、第十八條第一項前段、第十九條第一項，刑法
第十一條前段、第二十八條、第五十六條、第四十七條、第五十九條、第五十一條第
五款、第三十八條第一項第二款，判決如主文。
本案經檢察官陳正達到庭執行職務。
中      華      民      國    九十一    年      一      月      七      日
                              臺灣高雄地方法院刑事第六庭
                                  法  官  邱  明  弘
右正本證明與原本無異。
如不服本判決，應於判決送達後十日內，向本院提出上訴狀。
                                  書記官  顏  平  國
中    華    民    國      九十一      年      一      月      八        日
附錄法條：
毒品危害防制條例第四條
製造、運輸、販賣第一級毒品者，處死刑或無期徒刑；處無期徒刑者，得
併科新台幣一千萬元以下罰金。
製造、運輸、販賣第二級毒品者，處無期徒刑或七年以上有期徒刑，得併
科新台幣七百萬元以下罰金。
製造、運輸、販賣第三級毒品者，處五年以上有期徒刑，得併科新台幣五
百萬元以下罰金。
製造、運輸、販賣專供製造或施用毒品之器具者，處一年以上七年以下有
期徒刑，得併科新台幣一百萬元以下罰金。
前四項之未遂犯罰之。
